【裁判字號】    97,易,483
【裁判日期】    970926
【裁判案由】    竊盜
【裁判全文】
臺灣嘉義地方法院刑事判決               97年度易字第483號
公  訴  人  臺灣嘉義地方法院檢察署檢察官
被      告  甲○○
                    （另案於臺灣嘉義監獄鹿草分監執行中）
上列被告因竊盜案件，經檢察官提起公訴（九十七年度偵字第五
五九二號），本院判決如下：
    主  文
甲○○共同犯攜帶兇器於夜間侵入住宅竊盜罪，累犯，處有期徒
刑壹年肆月，扣案之油壓剪、美工刀及打火機各壹支均沒收。
    事  實
一、甲○○意圖為自己不法之所有，基於共同竊盜之犯意，接續
    於如附表所示之行為時間，均在如附表所示之行為地點，分
    別以如附表所載之行為方法，竊取如附表所載失主所管領如
    附表所示之失竊物，得手後將竊得電線變賣得款花用；嗣於
    如附表編號04所示之時地為警當場查獲，並扣得甲○○所有
    並持以行竊使用之油壓剪、美工刀及打火機各一支。
二、案經嘉義市政府警察局第一分局報由臺灣嘉義地方法院檢察
    署檢察官偵查起訴。
    理  由
壹、程序事項
    按被告以外之人於審判外之陳述，雖不符刑事訴訟法第一百
    五十九條之一至之四之規定，而經當事人於審判程序同意作
    為證據，法院審酌該言詞陳述或書面陳述作成時之情況，認
    為適當者，亦得為證據。當事人、代理人或辯護人於法院調
    查證據時，知有第一百五十九條第一項不得為證據之情形，
    而未於言詞辯論終結前聲明異議者，視為有前項之同意，此
    觀刑事訴訟法第一百五十九條之五規定甚明。本件公訴檢察
    官及被告於本院審理時對於證人即被害人乙○○及證人林永
    松於警詢之陳證暨其他相關具傳聞性質之證據資料之證據能
    力，均表示無意見，且迄於言詞辯論終結前亦未聲明異議。
    本院審酌前揭證人之陳述及證據資料作成時之情況，核無違
    法取證或其他瑕疵，認為以之作為證據為適當，自得作為證
    據。
貳、實體部分
一、訊據被告甲○○對於上開犯罪事實坦承不諱，核與證人林永
    松於警詢及證人即被害人乙○○於警詢及本院審理時之陳證
    情節均屬相符，且有搜索扣押筆錄、扣押物品目錄表、扣押
    物品清單、被害報告單、贓物認領保管單、扣押物及現場照
    片與監視錄影畫面翻拍照片等書證附卷及物證油壓剪、美工
    刀及打火機各一支扣案可參，事證明確，被告犯行，洵堪認
    定。
二、按竊盜因夜間侵入而加重其刑者，以其於侵害財產監督權外
    ，兼妨害家宅之安寧而設（參照最高法院二十五年上字第六
    二０三號判例意旨）；次按刑法第三百二十一條第一項第一
    款之夜間侵入住宅竊盜罪，其所謂「住宅」，乃指人類日常
    居住之場所而言，公寓亦屬之。至公寓樓下之「樓梯間」，
    雖僅供各住戶出入通行，然就公寓之整體而言，該樓梯間為
    該公寓之一部分，而與該公寓有密切不可分之關係，故於夜
    間侵入公寓樓下之樓梯間竊盜，難謂無同時妨害居住安全之
    情形，自應成立刑法第三百二十一條第一項第一款於夜間侵
    入住宅竊盜罪（最高法院七十六年臺上字第二九七二號判例
    ）；第按地下停車場專供公寓住戶停放車輛，雖地下停車場
    原僅提供各住戶停放車輛使用，然就公寓之整體而言，該停
    車場可謂構成其公寓之一部分，與公寓有密切不可分之關係
    （臺灣高等法院八十六年度上易字第三一八九號判決參照）
    。經查，嘉義市○區○○街十七號「龍客公寓大廈」大樓地
    下室，係專供上開大樓住戶停車及機房使用，非經住戶許可
    不得進入之情，業經證人乙○○結證在卷，而被告並非上開
    大樓住戶，亦未經任何住戶同意，於夜間侵入上開大樓地下
    室場竊取電線之情，亦據被告供承在卷；又扣案之油壓剪、
    美工刀與打火機各一支均足以傷害人之身體，被告持之行竊
    ，是核被告所為，係犯刑法第三百二十一條第一項第一款、
    第三款之攜帶兇器於夜間侵入住宅竊盜罪。公訴意旨漏未審
    酌被告夜間侵入住宅竊盜之加重要件，容有未洽，惟其基本
    社會事實同一，且此部分事實與所涉罪名，業經本院於審理
    時當庭諭知被告併予答辯防禦，允宜由本院併予審理之，被
    告於接續行為過程中，於如附表編號02所載之時地，與綽號
    「阿偉」之成年男子共同著手行竊，二人有犯意之聯絡及行
    為之分擔，均為共同正犯。另查，被告曾於九十四年間，因
    違反毒品危害防制條例案件，經本院判處有期徒刑三月確定
    ，於九十四年十月六日執行完畢，翌日出監之情，有臺灣嘉
    義地方法院檢察署刑案資料查註紀錄表、臺灣高等法院被告
    前案紀錄表各一件在卷可參，其於有期徒刑之執行完畢後，
    五年以內故意再犯本件有期徒刑以上之罪，為累犯，應依刑
    法第四十七條第一項之規定加重其刑。
三、爰審酌被告有開毒品前案紀錄，且於本案事發前，甫因竊盜
    案於九十六年間經本院判處拘役確定，並於九十六年十月八
    日易科罰金執行完畢，又於九十六年間再犯竊盜罪，經本院
    於九十七年三月三日判處有期徒刑十一月確定，尚未執行即
    再犯本案（此有臺灣嘉義地方法院檢察署刑案資料查註紀錄
    表、臺灣高等法院被告前案紀錄表各一件在卷可稽），素行
    欠佳，其犯罪之動機、目的，其以自備扣案物侵入公寓大樓
    地下室行竊公寓大樓供電用之電線之手段、自陳高職肄業、
    曾擔任餐飲業廚師之智識程度、並自述家有祖母、父母、未
    婚、經濟狀況普通之家庭狀況，業已與被害人（龍客公寓大
    廈管理委員會）達成民事賠償之和解條件（此有調解筆錄附
    卷可參）及犯罪後坦認犯行之態度等一切情狀，量處如附表
    所示之刑。扣案之油壓剪、美工刀及打火機各一支均係被告
    所有供本件犯罪所用之物之事實，業據被告供明在卷，應依
    刑法第三十八條第一項第二款之規定沒收之。
據上論斷，應依刑事訴訟法第二百九十九條第一項前段，刑法第
二十八條、第三百二十一條第一項第一款、第三款、第四十七條
第一項、第三十八條第一項第二款，判決如主文。
本案經檢察官徐鈺婷到庭執行職務
中    華    民    國    97    年    9     月    26    日
                   刑事第四庭    法  官    許兆慶
上列正本證明與原本無異。
如不服本判決，應於判決送達後十日內向本院提出上訴狀，上訴
書狀依法應敘述具體理由，如未敘述具體理由者，應於上訴期間
屆滿後二十日內補提理由書於本院（均應附繕本）。告訴人或被
害人如對於本判決不服者，應具備理由請求檢察官上訴，其上訴
期間之計算係以檢察官收受判決正本之日期為準。
中    華    民    國    97    年    9     月    26    日
                                 書記官    林美芳
  附表
 ┌──┬────┬────┬───────┬───┬───────┬───────┐
 │編號│行為時間│行為地點│行為方法      │失主  │失竊物        │備註          │
 ├──┼────┼────┼───────┼───┼───────┼───────┤
 │01  │97年7月 │嘉義市西│持其所有客觀上│龍客公│電線13公斤    │1.失竊物售予年│
 │    │26日凌晨│區○○街│足供凶器使用之│寓大廈│              │  籍姓名均不詳│
 │    │0時許   │17號龍客│油壓剪、美工刀│管理委│              │  之流動資源回│
 │    │        │大樓屬住│及打火機各1支 │員會  │              │  收業，得款新│
 │    │        │宅範圍之│進入行為地點，│      │              │  臺幣（下同）│
 │    │        │該大樓地│竊取右欄失主所│      │              │  1700元      │
 │    │        │下室    │管領失竊物。  │      │              │2.得手後將前揭│
 │    │        │        │              │      │              │  工具置於行為│
 │    │        │        │              │      │              │  地點計畫返回│
 │    │        │        │              │      │              │  接續行竊    │
 ├──┼────┼────┼───────┼───┼───────┼───────┤
 │02  │97年7月 │同上    │與姓名年籍不詳│同上  │無            │被告供陳共犯綽│
 │    │29日凌晨│        │綽號「阿偉」之│      │              │號「阿偉」之成│
 │    │4時許   │        │成年男子，共同│      │              │年男子，宜由檢│
 │    │        │        │進入行為地點，│      │              │察官另為適法之│
 │    │        │        │由阿偉把風，行│      │              │偵辦。        │
 │    │        │        │為人搜尋可竊物│      │              │              │
 │    │        │        │品，嗣因查覺遭│      │              │              │
 │    │        │        │人發現，旋即離│      │              │              │
 │    │        │        │開            │      │              │              │
 ├──┼────┼────┼───────┼───┼───────┼───────┤
 │03  │97年7月 │同上    │進入行為地點後│同上  │電線9公斤     │失竊物售予不知│
 │    │30日凌晨│        │，持其所有置於│      │              │情之嘉義市西區│
 │    │3時許   │        │行為地點之客觀│      │              │新榮路79號東利│
 │    │        │        │上足供凶器使用│      │              │號資源回收場負│
 │    │        │        │之上揭工具，竊│      │              │責人林永松，得│
 │    │        │        │取右欄失主所管│      │              │款1,600元（後 │
 │    │        │        │領之失竊物    │      │              │經警取回電線交│
 │    │        │        │              │      │              │還被害人）    │
 ├──┼────┼────┼───────┼───┼───────┼───────┤
 │04  │97年8月5│同上    │進入行為地點後│同上  │無            │              │
 │    │日凌晨4 │        │，搜尋可竊物品│      │              │              │
 │    │時許    │        │之際，為警當場│      │              │              │
 │    │        │        │查獲，並扣得前│      │              │              │
 │    │        │        │揭其所有置於行│      │              │              │
 │    │        │        │為地點之工具  │      │              │              │
 │    │        │        │              │      │              │              │
 └──┴────┴────┴───────┴───┴───────┴───────┘
附錄法條
中華民國刑法第321條第1.3款（加重竊盜罪）
犯竊盜罪而有左列情形之一者，處六月以上、五年以下有期徒刑
：
一、於夜間侵入住宅或有人居住之建築物、船艦或隱匿其內而犯
    之者。
三、攜帶兇器而犯之者。


司法院資訊處製作；財團法人民間司法改革基金會備份。
